【裁判字號】    89,易,1050
【裁判日期】    890413
【裁判案由】    賭博
【裁判全文】
臺灣板橋地方法院刑事判決                        八十九年度易字第一五號
    公  訴  人  臺灣板橋地方法院檢察署檢察官
    被      告  甲○○
                己○○
                丁○○
                丙○○
                乙○○
右列被告因賭博案件，經檢察官提起公訴（八十九年度偵字第三八四五號），本院判
決如左：
    主  文
甲○○共同以賭博為常業，處有期徒刑月，如易科罰金以佰元折算壹日。扣案如
附表所示之物均沒收。
己○○連續在公眾得出入之場所賭博財物，處罰金陸仟元，如易服勞役以佰元折算
壹日。扣案如附表所示之物均沒收。
丁○○連續在公眾得出入之場所賭博財物，處罰金伍仟元，如易服勞役以佰元折算
壹日。扣案如附表所示之物均沒收。
丙○○、乙○○在公眾得出入之場所賭博財物，各處罰金肆仟元，如易服勞役均以
佰元折算壹日。扣案如附表所示之物均沒收。
    事  實
一、甲○○係受僱於戊○○（所涉常業賭博犯行部分，另行審結），在戊○○經營之
    臺北縣新莊市○○街十六號「金鈴便利商店」擔任店員，其明知戊○○意圖營利
    ，自民國八十九年二月九日起，在上址公眾得出入之便利商店內，擺設電動賭博
    機具「七七七連線彈珠台」七台、「動物奇觀」三台、「鑽石列車」三台、「小
    瑪琍」一台，合計共十四台（均含ＩＣ板，共十四塊），由賭客以新台幣（下同
    ）十元兌換代幣一枚，將代幣投入以一比十之比例開一百分，在機台上押分下注
    ，如押中則依所押注分數不等倍數得分，未押中則所押分數由機具消失，若不把
    玩，則以其機台上之積分，按與開分相同之比例洗分兌換現金之方式，與不特定
    之賭客賭博財物，賴此賺取賭金營生，以之為常業，仍基於共同之犯意聯絡，自
    八十九年二月九日起，在上址便利商店內兼任為賭客兌換現金及代幣之工作，共
    同以上開擺設之電動賭博機具，與不特定之賭客賭博財物，賴以為生，並以之為
    常業。其間己○○、丁○○均曾至上址便利商店，把玩上開擺設之電動賭博機具
    ，賭博財物。嗣於八十九年二月十六日上午十一時五分許（起訴書誤為十一時許
    ），己○○、丁○○復承前次賭博財物之概括犯意，再次至上址便利商店，把玩
    電動賭博機具，賭博財物，另有丙○○、乙○○亦在上址便利商店，投幣開分把
    玩上開電動賭博機具，按押下注賭博財物之際，為警當場查獲，並扣得如附表所
    示之電動賭博機具、代幣及賭資等物。
二、案經臺北縣警察局新莊分局報請臺灣板橋地方法院檢察署檢察官偵查起訴。
    理  由
一、訊據被告甲○○、丁○○、乙○○對於右揭時地擺設、把玩賭博性電動機具，賭
    博財物之犯罪事實供承不諱；被告己○○雖傳喚未到，惟其於警訊亦坦認知悉所
    得積分可向甲○○兌換現金，其二次至上址便利商店把玩電動賭博機具，應係為
    賭博財物無訛；至被告丙○○雖辯稱：伊不知該店可兌換現金云云，然觀諸其於
    警訊供述，對其把玩之電動賭博機具開分、押注之比例及玩法等情，知之甚詳，
    且按其供稱伊係於當日上午十時三十分許，開始把玩等語，其進入該店把玩至查
    獲時止，亦已把玩約半小時之久，而店內亦有多名賭客在場把玩，難謂其完全不
    知該店可兌換現金，被告丙○○上開所辯，顯係畏罪飾卸之詞，不足採信，堪認
    其把玩該店內電動賭博機具，亦應有賭博之犯意無誤。此外，並有當場扣得如附
    表所示之電動賭博機具、代幣及賭資可資佐證，足見被告甲○○、丁○○、乙○○、己○○、丙○○等人確有上揭賭博犯行無訛。又觀諸戊○○在上址便利商店
    內，擺設供人把玩賭博之電動賭博機具，共達十四台之多，被告甲○○受僱於戊○○，除看店外，並同時負責為賭客兌換代幣、金錢之工作，其二人共同賴此賺
    取賭金營生，以之為常業之情甚明。是本件事證明確，被告甲○○、己○○、丁○○、丙○○、乙○○等人賭博犯行均堪以認定。
二、核被告甲○○所為，係犯刑法二百六十七條之常業賭博罪，其與便利商店負責人
    戊○○間，有犯意聯絡及行為分擔，為共同正犯；被告己○○、丁○○、丙○○
    、乙○○所為，均係犯刑法第二百六十六條第一項前段之賭博罪。被告己○○、
    丁○○先後二次至該店把玩賭博行為，時間密接，所犯構成要件相同，顯係基於
    概括之犯意反覆為之，其所為均為連續犯，應各以一罪論，並加重其刑。公訴意
    旨雖未敘及被告己○○、丁○○查獲前一次至該店把玩之賭博行為部分，惟此部
    分與其被起訴部分，有連續犯之裁判上一罪關係，為起訴效力所及，本院自得併
    與審究，附此敘明。爰分別審酌被告等人之素行、犯罪之動機、目的、手段、所
    生之危害及犯後態度等一切情狀，各量處如主文所示之刑，並分別諭知易科罰金
    或易服勞役之折算標準。扣案之如附表所示之賭資、代幣、電動賭博機具（含Ｉ
    Ｃ板），均係當場賭博之器具與在賭檯或兌換籌碼處之財物，不問屬於犯人與否
    ，均應依法沒收，爰分別依被告所犯之罪，併予依法宣告沒收。
三、另被告己○○經合法傳喚無正當理由不到庭，本院因認其所犯係應科罰金之案件
    ，故不待其陳述逕行判決，併此敘明。
據上論斷，應依刑事訴訟法第二百九十九條第一項前段、第三百零六條，刑法第二十
八條、第五十六條、第二百六十七條、第二百六十六條第一項前段、第二項、第四十
一條、第四十二條第二項，罰金罰鍰提高標準條例第一條前段、第二條，判決如主文
。
本案經檢察官潘翠雪到庭執行職務
中      華      民      國    八十九    年      四      月     十三     日
                                     臺灣板橋地方法院刑事第六庭
                                         法  官  彭  全  曄
右正本證明與原本無異
如不服本判決應於送達後十日內向本院提出上訴狀
                                         書記官  梁  宜  庭
中    華    民    國      八十九      年      四        月     十七     日
附錄本案論罪科刑法條全文：
刑法第二百六十六條
  在公共場所或公眾得出入之場所賭博財物者，處一千元以下罰金。但以供人暫時娛
樂之物為賭者，不在此限。
  當場賭博之器具與在賭檯或兌換籌碼處之財物，不問屬於犯人與否，沒收之。
刑法第二百六十七條
  以賭博為常業者，處二年以下有期徒刑，得併科一千元以下罰金。
附表：
 ┌────┬─────────┬──────────────────┐
 │編  號  │ 名       稱      │  數                          量    │
 ├────┼─────────┼──────────────────┤
 │   一   │賭資              │  新臺幣一千元                      │
 ├────┼─────────┼──────────────────┤
 │   二   │代幣              │  五三○枚                          │
 ├────┼─────────┼──────────────────┤
 │   三   │電動賭博機具      │  「七七七連線彈珠台」七台          │
 │        │（均含ＩＣ板）    │  「動物奇觀」三台                  │
 │        │                  │  「鑽石列車」三台                  │
 │        │                  │  「小瑪琍」一台                    │
 │        │                  │合計共十四台（共含ＩＣ板十四塊）    │
 └────┴─────────┴──────────────────┘


司法院資訊處製作；財團法人民間司法改革基金會備份。
